【裁判字號】    99,聲,1175
【裁判日期】    990802
【裁判案由】    聲請具保停止羈押
【裁判全文】
臺灣高等法院臺中分院刑事裁定          99年度聲字第1175號
聲請人即被告
之選任辯護人  楊雯齡律師
被        告  甲○○
上列被告因毒品案件，聲請人聲請具保停止羈押，本院裁定如下
：
    主  文
聲請駁回。
    理  由
一、按被告及得為其輔佐之人或辯護人，得隨時具保，向法院聲
    請停止羈押，刑事訴訟法第110條第1項定有明文。本案聲請
    人當事人欄雖載明「被告甲○○」「選任辯護人楊雯齡律師
    」，惟具狀人欄則以打字記載「甲○○」「選任辯護人楊雯
    齡律師」，僅有楊雯齡律師印章，並未有被告簽章，應認本
    案聲請人應為楊雯齡律師，且依上開規定，其提出本件聲請
    ，於法有據，合先敘明。
二、本件被告甲○○因毒品案件，前經本院訊問後，認為犯罪嫌
    疑重大，有刑事訴訟法第101條第1項第1款、第3款之情形，
    非予羈押，顯難進行審判、執行，於民國99年7月1日執行羈
    押在案。
三、聲請意旨略以：被告業已坦承販賣毒品海洛因之事實，僅就
    98年2月5日上午販賣毒品予林蘇碧花、陳冠任、鄭士偉各1
    次部分供稱遭搶而未與其等交易，其餘犯罪事實均不爭執，
    被告確已悔悟，願接受法律制裁；相關證人亦已到庭，證據
    已調查完畢，被告實無勾串或湮滅證據之可能；加以家中尚
    有寡母、幼女需要照料，不會逃避刑責，獨自逃亡，被告父
    親於被告羈押期間去世，迄今尚未能至父親靈前上香，甚為
    不孝；另被告罹患尿道結石，實感疼痛不已，頻有血尿情事
    ，需要手術，亦有保外就醫之必要，為此，准予交保候傳。
四、按羈押被告乃刑事訴訟上不得已之措施，法院於認定羈押被
    告之原因是否存在時，僅就被告是否犯罪嫌疑重大，有無刑
    事訴訟法第101條、第101條之1所定情形為必要之審酌，本
    案被告因犯毒品危害防制條例第4條第1項之販賣第一級毒品
    海洛因罪，係最輕本刑無期徒刑以上之重罪，且經原審判處
    應執行有期徒刑20年，足見其犯罪嫌疑重大，且所犯重罪相
    較於輕罪而言，被告可能期待的刑罰制裁較為嚴厲，逃亡之
    誘因也隨之增加，被告確實有刑事訴訟法第101條第1項第1
    款、第3款之事實，而有羈押之必要，是其羈押原因尚未消
    滅，且為確保日後審判程序之進行及判決確定後之執行，仍
    認有繼續羈押之必要。又本案並未以被告與其他證人有串證
    之虞，以為羈押事由，其聲請狀載「被告實無勾串或湮滅證
    據之可能」即有誤會。至被告以其家中親友、身體狀況，請
    求交保一節，雖值同情，但因此與考量羈押被告與否無關，
    亦非法定停止羈押之原因，且依上所述本院考量是否羈押被
    告本即經權衡「比例原則」及「必要性原則」後，始認定被
    告係有羈押之必要，故聲請人上揭所舉，尚不能作為具保停
    止羈押之理由。至被告罹患疾病情形，經看守所醫師看診後
    認為其於99年7月2日及同年月14日因排尿困難看診，經所內
    保守治療後，現可正常且頻率性排尿，依其病況應可持續所
    內治療或依病況需要戒送外醫治療或檢查，有臺灣臺中看守
    所99年7月21日中所衛字第0990003395號函文1份在卷可稽，
    亦無保外就醫之必要，此外，復無刑事訴訟法第114條不得
    羈押之情形，是本件被告羈押之原因仍然存在，亦不因具保
    使羈押原因消滅，本件聲請具保停止羈押，自難准許，應予
    駁回。
中    華    民    國    99    年      8    月    2    日
            刑事第九庭  審判長法  官  江  德  千
                              法  官  許  旭  聖
                              法  官  賴  妙  雲
以上正本證明與原本無異。
如不服本裁定，應於裁定送達後五日內向本院提出抗告狀。
                              書記官  蘇  昭  文
中    華    民    國    99    年      8    月    2    日

司法院資訊處製作；財團法人民間司法改革基金會備份。
